臺灣高等法院交通事件裁定　　　　　　 94年度交抗字第972號
抗　告　人
即受處分人　甲○○
上列抗告人因違反道路交通管理處罰條例案件，不服臺灣宜蘭地
方法院，中華民國94年11月29日所為裁定（94年度交聲更字第5
號），提起抗告，本院裁定如下：
    主  文
抗告駁回。
    理  由
一、原裁定意旨略以：
  (一)本件抗告人即受處分人甲○○於94年3月12日15時10分許，
    駕駛車牌號碼L2-5878號之自用小客車，於行經臺二線新港
    出入口交通管制號誌前約10公尺以內之處，因任意駛出邊線
    ，為警當場舉發等情，業據證人即舉發員警楊三億證述明確
    ，復有宜蘭縣警察局舉發違反道路交通管理事件通知單、現
    場採證照片等在卷可稽，復為受處分人所不否認，堪認受處
    分人上開違規。
  (二)至於受處分人辯稱：伊係因見前方有員警攔檢，欲先檢查行
    車執照等文件，故乃將車輛駛出邊線臨時停車，嗣見員警揮
    手指示伊前行接受攔檢，始將車輛駛至紅綠燈停止線前，豈
    員警竟於斯時拍照舉發，顯係故意陷害伊違規云云，然：
  1.受處分人於車輛駛出邊線後，並未立即停車反而繼續前行一
    節，業有現場照片在卷可稽，核與證人即現場值勤員警陳有
    清、楊三億之證述相符。衡以證人陳有清、楊三億與受處分
    人間，素不相識更無怨懟抑或過節，依常情，亦無設詞誣指
    之理，再者，交通員警掣單舉發違反道路交通管理處罰條例
    所列之違規事實，乃公務員基於職務上權力，依法就特定之
    具體事件所為具公法上效果之單方行政行為，基於公務員為
    公法上行為具有公信力之原則，該單方行政行為應可被推定
    為真正，據以依法處分之事實亦可認定為正確無誤。
  2.又受處分人對於駛出邊線之原因，先後既供述不一，佐以宜
    蘭縣警察局礁溪分局大溪派出所員警係在臺二線新港出入口
    交通管制號誌旁之空地執行巡邏勤務，並非在該路段路旁設
    立攔檢點逐一攔停行經該處之所有車輛，是受處分人所辯臨
    時停車係為查看並擬備妥相關證件供警查驗一節，要與常理
    有悖，委屬避責飾究之語，咸無可採。
  (三)綜上，本件受處分人於舉發時、地任意駛出邊線等情，既非
    合於道路交通管理處罰條例第97條第4款所定「準備停車或
    臨時停車」之情，其駕車爭道行駛而任意駛出邊線之違規行
    為，事證明確已堪認定。原處分機關因而裁處受處分人新臺
    幣六百元之罰鍰並記違規點數一點，於法核無不當。因認本
    件異議為無理由，應予駁回。經核於法並無未合。
二、受處分人猶以員警故意誣陷，伊本係臨時停車，純係依員警
    指示始繼續往前行駛云云，然本件員警舉發並無瑕疵等情，
    業據原審論述綦詳，受處分人抗告意旨仍執陳詞，提起抗告
    ，不能謂為有理由，應予駁回。何況，車輛駕駛人於行車之
    際，縱受有員警指示應停車受檢，仍應本於交通規則為之，
    非謂既受員警指示，則可置交通規則於不顧，縱受處分人果
    係於邊線臨時停車，於受員警攔查之指示時，仍應遵守交通
    規則，將車輛駛至員警所示之地點，尚不得作為於邊線行駛
    之正當理由，併予指明。
三、據上論結，應依道路交通案件處理辦法第26條，刑事訴訟法
    第412條，裁定如主文。
中　　華　　民　　國　　94　　年　　12　　月　　30　　日
　　　　　　　　　刑事第三庭審判長法　官  洪光燦
　　　　　　　　　　　　          法　官  王詠寰
  　　　　　　　　　　　　　      法　官  江振義
以上正本證明與原本無異。
不得再抗告。
                                  書記官  劉文美
中　　華　　民　　國　　94　　年　　12　　月　　30　　日
